臺灣高等法院臺南分院民事判決　九十年度重訴字第三六號
　　　原　　　告　　乙○○
　　　法定代理人　　甲○○
右當事人間因侵權行為附帶請求損害賠償事件，經本院刑事庭裁定（八十九年度重附
民字第三一九號）移送前來，本院（言詞辯論終結期日：九十一年三月十九日）判決
如左：
      主      文
被告等應連帶給付原告新臺幣佰伍拾柒萬元，及自民國八十九年十月十七日起至清
償日止，按週年利率百分之五計算之利息。
被告甲○○應負擔費用將本院八十九年度上易字第一三八二號刑事判決如附件所示部
分，以標題套紅五十級粗體字，內容用仿宋五號字體，刊載於全省版之經濟日報、工
商時報第一版面半版各一日。
原告其餘之訴駁回。
訴訟費用由被告等連帶負擔百分之十五，由被告甲○○負擔百分之一，餘由原告負擔
。
本判決第一項於原告以新臺幣壹佰壹拾玖萬元為被告等供擔保後，得假執行。但被告
等如於假執行程序實施前，以新臺幣佰伍拾柒萬元為原告預供擔保，得免為假執行
。
原告其餘假執行之聲請駁回。
      事      實
甲、原告方面：
  一、聲明：求為判決：（一）被告等應連帶給付原告新台幣（下同）二千二百九十
      六萬元，及自〔附帶民事訴訟起訴狀〕繕本送達之翌日起至清債日止，按週年
      利率百分之五計算之利息。（二）被告等應將受有罪判決之鈞院八十九年度上
      易字第一三八二號刑事判決書全文以【標題】套紅五十級粗體字、【內容】用
      仿宋五號字體，刊載於全省版之經濟日報、工商時報第一版面各一日，費用由
      被告連帶負擔。（三）訴訟費用由被告等連帶負擔。（四）第（一）項聲明，
      原告願供擔保，請准宣告假執行。
  二、陳述：
  （一）原告係「高煌及圖」註冊商標第四六九九四四號之專用權人，並取得鐵達尼
        號著作權所有人美商福斯電影公司台灣授權人舶揚企業有限公司（下稱舶揚
        公司）授權生產使用鐵達尼號拼圖，原告再委託被告作鐵達尼號拼圖之切片
        及包裝，然被告利用工作之便並貪圖漁利，未經原告授權同意，私自製造鐵
        達尼號拼圖並使用原告註冊之「高煌及圖」商標銷售，經原告於市坊發覺提
        出告訴，已經台灣台南地方法院檢察署（下稱台南地檢署）以八十九年度偵
        字第三九一五號提起公訴，並為台灣台南地方法院（下稱台南地院）以八十
        九年度易字第一四一三號及鈞院八十九年度上易字第一三八二號判決有期徒
        刑五個月確定在案。
  （二）按因被告等不法行為，原告受有財產及非財產上之損害計二千二百九十六萬
        元，依法應由被告等負連帶賠償之責，關於各得請求之數額及其計算如下：
      (一)依商標法第六十六條第一項第一款主張損害賠償：
      1.按舶揚公司取得美商福斯電影公司授權使用之期間為一九九八年三月十五日
        至一九九九年三月十五日止，而舶揚公司授權原告使用鐵達尼號拼圖之期間
        ，亦同右述期間一年。
      2.原告在八十七年四月間因電影大賣關係全省瘋狂採購，故原告在八十七年四
        月間共賣出二萬五千六百二十四盒，以每盒出廠價為一百三十五元（零售價
        為三００元）計算出貨價金共三四０萬元，再以因新的時機貨，故利潤約有
        四成計算四月單月份之獲利約為一百三十六萬元。
      3.但在八十七年五月被告即利用代原告加工之便，貪圖漁利仿冒製造販賣，並
        以低價傾銷，在家樂福零售價為一百九十八元，故一下子將價錢低價傾銷，
        以致於整個市場因被告之仿冒品傾銷，全面停擺無人再向原告進貨，以致於
        原告在授權期間（八十七年三月至八十八年三月間）應可得到之預期利益減
        少每月一百三十六萬元共有十一個月（自八十七年五月起算至八十八年三月
        ）總共為利益損失一千四百九十六萬元。
      (二)原告因被告仿冒所造成之庫存紙料、半成品及成品滯銷庫存損失，共計約八
        百四十萬五千元財產損失。又原告為置放右述庫存品，共有承租三處倉庫存
        放庫存品，租金損失自八十七年至今共約一百萬元。
      (三)依商標法第六十六條第三項主張業務信譽受損之損害賠償：
        按原告為作好產品銷售責任，每一盒拼圖內都有附一張「缺片補卡回條」，
        消費者若有缺片皆可寄回原告處由原告馬上補齊，以作好原告出廠品之信譽
        ，反之被告貪圖漁利，為了怕消費者回寄補卡單至原告處所為原告得知之，
        故在拼圖上皆無附補卡單，鈞院可從查扣之仿冒品中拆除可證，故被告等仿
        冒商標行為亦使原告建立之商業信譽受損，此部分原告在業務信譽受損上請
        求賠償三百萬元。
      (四)以上合計共二千二百九十六萬元。
  （三）又按商標專用權人得請求由侵害商標專用權者負擔費用，將判決書內容全部
        或一部登載新聞紙，為商標法第六十八條所明定。是原告依法請求被告等連
        帶負擔費用，將鈞院八十九年度上易字第一三八二號刑事判決書全文以標題
        套紅五十級粗體字及內容以仿宋五號字體，刊載於全省版之經濟日報、工商
        時報第一版版面各一天。
  三、證據：提出商標公報、仿冒品、台南地院、台灣台中地方法院、台灣高等法院
      高雄分院（下稱高雄高分院）刑事判決、台灣台中地方法院檢察署檢察官起訴
      書、高雄高分院民事判決、統一發票、缺片補卡回條、信封、名片、訊問筆錄
      、鐵達尼號拼圖製作流程表、產品型錄、匯款回條聯、客戶交易明細表、承租
      廠房契約書、高雄縣潭美颱風（七一一水災）住屋積水財物受損致影響生計申
      請表、民事判決確定證明書（均影本）、高雄區中小企業銀行經武分行函、汽
      車泡水證明書、台灣高雄地方法院（下稱高雄地院）民事執行處函各一件、授
      權書（聲明書）、客戶應收明細表及日報表、出貨單、房屋租賃契約書（均影
      本）各二件、估價單（含正、影本）二十一紙、送貨單影本二十六紙、寄貨單
      及請款單（均影本）各一紙、托運單影本七紙、統計計算表影本五紙、照片十
      九張為證。
乙、被告方面：
  一、聲明：求為判決：（一）原告之訴及假執行之聲請均駁回。（二）訴訟費用由
      原告負擔。（三）如受不利判決，願供擔保請准免為假執行。
  二、陳述：
  （一）八十七年四月初某晚，高煌企業行乙○○由其友人陳柏良陪同前往雲林縣斗
        南鎮○○里○○路三之三號笙合拼圖工業社，委託該社負責人周錦笙代工製
        作「鐵達尼號」一千片拼圖事宜，當時在場者有乙○○、陳柏良、周錦笙、
        周靜芳四人。
  （二）原告乙○○指稱與被告接洽代工事宜，並非事實；況原告於八十七年十一月
        份向高雄地院控告笙合拼圖工業社周錦笙在案，而被告甲○○則以證人身分
        出庭作證。事隔兩年後原告又同案向台南地院控告光南黃裕雄及被告甲○○
        ，經查光南店內所售之「鐵達尼號」一千片拼圖，並非由笙合拼圖工業社進
        貨，而係由高煌企業行提供舶揚公司轉售光南者，不明為何能扯上笙旺拼圖
        有限公司（下稱笙旺公司），實為矛盾與不解。且笙合拼圖工業社為內銷拼
        圖，而笙旺公司則專為外銷拼圖代工製作。又關於開立發票乙節，係因笙合
        拼圖工業社無發票，致委諸笙旺公司代為開立，故部分客戶誤以為笙旺公司
        進貨。故拼圖是笙合拼圖工業社受託製造，只是使用被告笙旺公司之統一發
        票，被告並未受託代工，亦未製造。
  三、證據：提出出售客戶明細表、證明書、結帳單、匯款回條聯、經濟部公司執照
      及雲林縣政府營利事業登記證（均影本）、出貨明細表各一件為證。
丙、本院依職權調閱台南地檢署八十九年度偵字第三九一五號（含八十七年度他字第
    九四五號、台南地院八十九年度易字第一四一三號、本院八十九年度上易字第一
    三八二號）被告違反商標法刑案偵審全卷。
      理      由
一、原告向本院刑事庭提起附帶民事訴訟時所列之被告「笙旺有限公司」之正確名稱
    應為「笙旺拼圖有限公司」，有被告提出之該公司經濟部公司執照及雲林縣政府
    營利事業登記證（均影本‧參見本院卷第一五五－一五六頁）可憑，原告已具狀
    聲請更正其正確名稱為「笙旺拼圖有限公司」（參見本院卷第一四七－一四九頁
    ），被告復表示同意（參見本院卷第一五三頁；九十一年三月十九日本院言詞辯
    論筆錄），自應列其正確之名稱「笙旺拼圖有限公司」為被告，合先明。
二、本件原告主張：伊係〔高煌及圖〕註冊商標第四六九九四四號之專用權人，並取
    得鐵達尼號著作權所有人美商福斯電影公司台灣授權人舶揚公司之授權生產使用
    《鐵達尼號拼圖》（期間自八十七年三月十五日起至八十八年三月十五日止）；
    原告再委託被告作鐵達尼號拼圖之切片及包裝，乃被告利用工作之便並貪圖漁利
    ，未經原告授權同意，私自製造《鐵達尼號拼圖》並使用經原告註冊之〔高煌及
    圖〕商標銷售，侵害原告之商標專用權；為此，依【商標法】第六十六條第一項
    第一款及第三項規定，求為命(一)被告等應連帶給付原告二千二百九十六萬元，及
    自〔附帶民事訴訟起訴狀〕繕本送達之翌日起至清債日止，按週年利率百分之五
    計算之利息；復依【商標法】第六十八條規定，求為命(二)被告等應負擔費用，將
    受有罪判決之本院八十九年度上易字第一三八二號刑事判決全文以【標題】套紅
    五十級粗體字、【內容】用仿宋五號字體，刊載於全省版之經濟日報、工商時報
    第一版面各一日之判決等語。
三、被告則以：本件拼圖是笙合拼圖工業社受託製造，而使用被告笙旺公司之統一發
    票，被告笙旺公司並未受託代工等語，資為抗辯。
四、原告主張伊係〔高煌及圖〕註冊商標第四六九九四四號之專用權人，已取得鐵達
    尼號著作權所有人美商福斯電影公司台灣授權人舶揚公司之授權生產使用《鐵達
    尼號拼圖》（期間自八十七年三月十五日起至八十八年三月十五日止）之事實，
    業據其提出商標公報、授權書及聲明書（均影本）為證〔參見本院八十九年度重
    附民字第三一九號卷（下稱本院重附民字卷）第八－十二頁〕，復為被告所不爭
    ，自堪信為真實；又原告主張被告甲○○製造販賣仿冒有〔高煌及圖〕商標圖樣
    之《鐵達尼號拼圖》，所涉違反商標法犯行，業經法院判處罪刑確定之事實，亦
    據提出仿冒有〔高煌及圖〕商標圖樣之《鐵達尼號拼圖》及台南地院八十九年度
    易字第一四一三號刑事判決（均影本）為證（參見本院前開重附民字卷第十三－
    二０頁），雖為被告所否認，並以前揭各情詞置辯，惟查：
（一）被告甲○○係笙旺公司之負責人，有其提出之笙旺公司經濟部公司執照及雲林
      縣政府營利事業登記證（均影本‧參見本院卷第一五五－一五六頁）足憑，而
      依其公司執照所載營業項目包括各種拼圖印刷、製作、買賣；足見各種拼圖之
      製作、買賣本為笙旺公司登記營業項目之範圍。被告雖否認笙旺公司製造仿冒
      之《鐵達尼號拼圖》並使用原告註冊之「高煌及圖」商標銷售之情事，惟證人
      【鄧麗華】於被告甲○○被訴違反商標法刑事案件檢察官偵查中已明確證稱拼
      圖係向笙旺公司進貨（參見台南地檢署八十七年度他字第九四五號卷第三０頁
      ），而笙旺公司復有銷售拼圖並開立統一發票予喬偉精品有限公司（下稱喬偉
      公司）之情事，有其開立之統一發票可稽（影本‧參見本院八十九年度上易字
      第一三八二號刑案卷(一)第一一五、一四九頁），且其寄發客戶徐秀鳳之出貨信
      封，亦印有笙旺公司之名稱及營業所與電話號碼（參見本院上開刑案卷(一)第一
      四八頁；本院卷第八一頁），足見被告甲○○負責之笙旺公司確有銷售《鐵達
      尼號拼圖》之情事；參以原告所提之《鐵達尼拼圖製作流程表》（影本‧參見
      本院卷第九五－九六頁）所載軋片包裝係由笙旺公司所負責，而被告甲○○於
      前開刑案中亦自承有受託代工《鐵達尼號拼圖》之事實（參見本院前開刑案卷
      第一二五頁），則被告抗辯未受原告委託代工《鐵達尼號拼圖》云云，已難認
      為係屬實情。再者，訴外人周錦笙負責之笙合拼圖工業社與被告甲○○負責之
      笙旺公司，在同一地址營業，而周錦笙為被告甲○○之內弟等情，已為被告甲
      ○○自承在卷（參見本院卷第一一八頁；台南地檢署前揭偵查卷第五五頁反面
      、五六頁；本院前開刑案卷(二)第一二八－一二九頁）；並經證人周錦笙證實在
      卷（參見本院前揭刑案卷(一)第一三七頁），而訴外人周錦笙之名片復印有笙旺
      公司（參見本院卷第八二頁），足見被告甲○○與訴外人周錦笙非但親屬關係
      親近，且營業上復難區分彼此，則被告甲○○就笙旺公司與笙合拼圖工業社之
      營運自非全然未參與或不知情；又經警在家樂福店所查扣販售之《鐵達尼號拼
      圖》，係購自喬偉公司，而喬偉公司則係向被告笙旺公司及訴外人周錦笙經營
      之笙合拼圖工業社購買等情，已據家樂福股份有限公司（下稱家樂福公司）採
      購人員徐良彬及喬偉公司負責人林清泉分於周錦笙及被告甲○○違反商標法案
      件偵審中證述明確（參見本院前揭刑案卷(二)第四五－四六頁），復有高雄高分
      院八十九年度上易字第二０五七號刑事判決（影本‧參見本院卷第一０二至一
      ０四頁）足佐，而於訴外人周錦笙處所查扣之《鐵達尼號拼圖》七盒經原告送
      請財團法人印刷工業技術研究中心鑑定結果，認Ｂ樣品（即仿冒品）之圖案均
      有印刷網點之現象，疑似經由電子掃描分色後所得之產品，有該中心分析檢測
      報告及照片可稽（參見台南地檢署前揭他字卷第六、四六頁；本院前揭刑案卷
      第一二七－一三一頁）；而訴外人周錦笙因違反商標法之事實，已經高雄高分
      院判處有期徒刑六月（得易科罰金）確定在案，有高雄高分院八十九年度上易
      字第二０五七號刑事判決在卷可稽（影本參見本院卷第一０二頁），足見周錦
      笙在仿製及販賣之過程中，規模龐大，銷售之對象眾多，被告甲○○當無不知
      情之理。被告甲○○負責之笙旺公司既受乙○○之委託，負責鐵達尼號拼圖之
      切片及包裝，究難諉為不知該拼圖僅原告經營之高煌企業行有專屬之販售權利
      ，笙旺或笙合公司不能私自販賣，故其販賣之行為已有違契約責任，且查乙○
      ○僅委託笙旺公司負責切片及包裝部分，乙○○交付多少數量，笙旺公司即應
      包裝完成多少數量，笙旺公司並非製造商，何以能在受託包裝之數量外，尚有
      多餘之成品可交付他人﹖此多餘之貨品非仿冒品而何﹖足認被告甲○○負責之
      笙旺公司除受原告之託代為切片及包裝外，另有私自製造該拼圖之行為，而得
      認被告甲○○確有侵害原告商標專用權之違反商標法之行為，此為台南地院及
      本院刑事庭所同認，因以被告甲○○（與訴外人周錦笙）共同連續意圖欺騙他
      人，於同一商品使用相同於他人註冊商標之圖樣（即商標法第六十二條第一款
      之仿冒商標罪），判處有期徒刑五月（得易科罰金）確定在案，有本院前揭八
      十九年度上易字第一三八二號刑案全卷足憑，是以被告甲○○抗辯未受託代工
      ，而係笙合拼圖工業社受託製造《鐵達尼號拼圖》云云，自非實情，而不足信
      。則原告主張被告利用受託切片及包裝《鐵達尼號拼圖》工作之便，私自製造
      《鐵達尼號拼圖》並使用〔高煌及圖〕之商標銷售等情，應屬實情，自堪採信
      。
（二）按商標專用權人對於侵害其商標專用權者，得請求損害賠償，商標法第六十一
      條第一項前段定有明文；而商標專用權人，依第六十一條請求損害賠償時，得
      依民法第二百十六條之規定。但不能提供證據方法以證明其損害時，商標專用
      權人，得就其使用註冊商標通常所可獲得之利益，減除受侵害後使用同一商標
      所得之利益，以其差額為所受損害；商標專用權人之業務上信譽，因侵害而致
      減損時，並得另請求賠償相當之金額；則為商標法第六十六條第一項第一款及
      第三項所明定。又公司負責人對於公司業務之執行，如有違反法令致他人受有
      損害時，對他人應與公司負連帶賠償責任；公司法第二十三條亦定有明文。查
      本件被告甲○○係被告笙旺公司之負責人，既因執行公司業務而於同一商品使
      用相同於原告註冊商標之圖樣而有商標法第六十二條第一款所定應處罰之行為
      ，且其所為侵害原告商標之行為，亦經判處有罪確定，則原告依上開規定，請
      求被告等應連帶賠償其損害，自非無據。茲依原告主張受損之項目及金額，分
      述如下：
    (一)原告主張被告仿冒製造而以低價傾銷，整個市場因被告之仿冒品傾銷全面停擺
      ，無人再向原告進貨，致原告在授權期間（八十七年三月至八十八年三月間）
      應可得到之預期利益每月減少一百三十六萬元共有十一個月（自八十七年五月
      起算至八十八年三月）合計利益損失一千四百九十六萬元等情，固據其提出商
      標公報、授權書、聲明書、估價單、統一發票、送貨單、寄貨單、托運單、客
      戶應收明細表、日報表及統計計算表（均影本‧參見本院前揭重附民字卷第八
      －一二、二一－二二頁；本院卷第二五－三八、五七－六二頁）為證，但被告
      等已否認原告有其主張可得預期利益之受損金額（參見本院卷第九九頁），而
      原告固未就被告等仿冒後無人再向其進貨即銷貨減少之有利事實，舉出確實之
      證據以為佐證，然因被告仿冒之產品，家樂福公司係以每盒一九八元之低於原
      告主張門市價每盒三００元之低價出售，有原告提出之家樂福公司統一發票（
      影本）可憑（參見本院前揭重附民字卷第二二頁；本院卷第一００頁），衡情
      顯已影響原告真正拼圖之正常銷售，參酌《鐵達尼號拼圖》係因電影鐵達尼號
      之賣座而風行，自非無原告主張可得預期利益減少之情事；而原告主張於八十
      七年四月間售出二五、六二四盒，有其提出之估價單（影本‧參見本院前揭重
      附民字卷第二一頁；本院卷第二五頁）為證，被告等對該估價單又不爭執，且
      原告主張每盒出廠價為一三五元，亦為被告所是認（參見本院卷第一００頁）
      ，復有其提出之出貨明細表可佐（參見本院卷第一四六頁），準此計算原告八
      十七年四月份之銷售額為三、四五九、二四０元〔即25,624盒×135元=3,459,
      240元〕，原告主張其於該月份之銷售額為三四０萬元，並以該金額為計算之
      標準，尚未逾依上開計算而得之金額；然原告主張以該銷售額之四成計算單月
      份之獲利額，並未舉出具體之佐證資料以供審酌或計算，參以原告所提之《鐵
      達尼拼圖製作流程表》（影本‧參見本院卷第九五－九六頁）所載製作流程分
      底片輸出印版製作彩色印刷紙盒製作內圖ＵＶ上光海報褙紙軋
      片包裝，並分交不同廠商承作，而該拼圖之出廠價又壓低至每盒僅一百三十五
      元等情，足認原告銷售《鐵達尼號拼圖》之獲利並不突顯；再佐以一般拼圖銷
      售獲利有限之市場行情，足見原告主張以銷售額之四成計算單月份之獲利額，
      顯然過高而不相當，爰依商標法第六十六條第二項規定酌減原告主張每月獲利
      額之成數為八十七年四月份銷售額之一成即每月三十四萬元為其所減少可得預
      期之利益。而原告獲授權使用《鐵達尼號拼圖》之期間自八十七年三月十五日
      起至八十八年三月十五日止，為前揭授權書及聲明書（均影本）所載明，則自
      原告主張起算之八十七年五月份起算至八十八年三月十五日止，其可得預期利
      益減少之期間合計一０‧五月，則以此基準計算，原告減少可得預期之利益額
      為三、五七０、０００元〔即340,000元×10.5月=3,570,000元〕。
    (二)原告主張因被告仿冒所造成之庫存紙料、半成品及成品滯銷庫存損失，共計約
      八百四十萬五千元財產損失；及為置放右述庫存品，共承租三處倉庫存放庫存
      品，租金損失自八十七年至今共約一百萬元等情，固據提出估價單、承租廠房
      契約書、房屋租賃契約書（均影本）及照片為證【參見本院卷第三九、六三－
      六七頁及九十一年三月十九日〔民事補呈證物狀〕所附】，惟其提出上開估價
      單（影本）為原告自行製作，並無其他具體證據為佐，而租賃契約書（影本）
      及照片，亦不足以證明原告確受有其主張之上開損害，且其損害係被告甲○○
      侵害商標專用權所造成，則原告以其受有上開損害，請求被告等連帶賠償，自
      難認為有據。
    (三)原告主張被告等前開仿冒商標行為使其建立之商業信譽受損三百萬元乙節，固
      據提出《缺片補卡回條》（影本‧參見本院前揭重附民字卷第二三頁）為證，
      惟原告取得授權使用之《鐵達尼號拼圖》能否建立其商業信譽，旨在其製造之
      品質是否獲得消費者之認同或肯定，及消費市場之接納度，與該拼圖內是否附
      有《缺片補卡回條》，並無直接之關連，且被告仿冒之拼圖既印有原告取得商
      標專用權〔高煌及圖〕之商標圖樣，則消費者若需售後服務，仍非無請求原告
      服務之途逕，則被告等仿冒之拼圖雖未附有該《缺片補卡回條》，是否即造成
      原告商業信譽上之損害，非無疑問；何況，原告就其商業上信譽如何受損，及
      其受損與被告甲○○侵害其商標專用權間有何相當之因果關係各節，並未能舉
      出具體之證據以實其說，則其依【商標法】第六十六條第三項規定請求被告等
      連帶賠償商業信譽受損三百萬元乙節，自難認為正當，要難准許。
    (四)綜右所述，原告依【商標法】第六十六條第一項第一款規定，所得請求被告等
      連帶賠償之金額為三百五十七萬元；逾此部分之請求，即非正當，要無准許之
      理由。至原告提出其餘書據（影本），均與其為本件請求無關，亦無從證明有
      其主張之前揭損害，自無再予一一審論之必要。
（三）又按給付有確定期限者，債務人自期限屆滿時起，負遲延責任。給付無確定期
      限者，債務人於債權人得請求給付時，經其催告而未為給付，自受催告時起，
      負遲延責任。其經債權人起訴而送達訴狀，或依督促程序送達支付命令或為其
      他相類之行為者，與催告有同一之效力；民法第二百二十九條第一、二項分別
      定有明文。又遲延之債務，以支付金錢為標的者，債權人得請求依法定利率計
      算之遲延利息。但約定利率較高者，仍從其約定利率；而應付利息之債務，其
      利率未經約定，亦無法律可據者，週年利率為百分之五；亦為同法第二百三十
      三條第一項及第二百零三條所明定。查本件原告請求被告等應連帶賠償之金額
      ，並未定有給付之期限，則原告請求自〔附帶民事訴訟起訴狀〕繕本送達翌日
      起，按週年利率百分之五計算之利息，並無不合；查原告〔附帶民事訴訟起訴
      狀〕繕本係於八十九年十月十六日送達被告收受（參見本院前開重附民字卷第
      七頁），則原告請求被告應自八十九年十月十七日起，按週年利率百分之五計
      算遲延利息，核與上開規定並無違背，自無不合。
五、又商標法第六十八條規定：「商標專用權人，得請求由『侵害商標專用權者』負
    擔費用，將依本章認定侵害商標專用權情事之判決書內容全部或一部登載新聞紙
    。」，條文既規定「將依本章認定侵害商標專用權情事之判決書內容全部或一部
    登載新聞紙」，則所謂「侵害商標專用權者」，應即指實際侵害商標專用權之實
    施人而言；查本件被告笙旺公司雖應與被告甲○○負連帶賠償責任，惟其依據係
    基於公司法第二十三條而來，而本件實際侵害原告商標專用權經認定有仿冒商標
    罪行者，係被告甲○○，已如前述，且原告請求被告刊登報紙者又係被告甲○○
    受有罪判決之本院八十九年度上易字第一三八二號刑事判決，則原告請求被告為
    此部分之行為者應限於被告甲○○，是其併請求被告笙旺公司刊登被告甲○○侵
    害商標專用權之本院八十九年度上易字第一三八二號刑事判決，自非正當，要難
    准許。又因本院八十九年度上易字第一三八二號刑事判決尚有其餘侵害原告商標
    專用權之行為人（即訴外人黃裕雄），該部分與被告甲○○應刊登報紙之行為無
    關；再者，本院上開刑事判決〔理由〕乃本院刑事庭論處被告甲○○罪刑之推論
    構成，旨在作為認定被告甲○○侵害原告商標專用權之依據，自無命被告甲○○
    刊登報紙之必要；是以原告請求被告甲○○刊登本院上開刑事判決全文，就上開
    與被告甲○○無關及不必要之部分，自非正當，亦無由准許，則除去上開無關及
    不必要之部分後，被告甲○○應刊登之本院八十九年度上易字第一三八二號刑事
    判決如附件所示。又原告請求被告甲○○將本院八十九年度上易字第一三八二號
    如附件所示之刑事判決內容刊登以【標題】套紅五十級粗體字、【內容】用仿宋
    五號字體，刊載於全省版之經濟日報、工商時報第一版面半版各一日，並無不當
    ，應予准許。
六、綜上所述，原告依【商標法】第六十六條第一項第一款規定，請求被告等連帶賠
    償三百五十七萬元，及自八十九年十月十七日起至清償日止，按週年利率百分之
    五計算遲延利息，及依【商標法】第六十八條規定請求命被告甲○○負擔費用，
    將本院八十九年度上易字第一三八二號如附件所示刑事判決以【標題】套紅五十
    級粗體字、【內容】用仿宋五號字體，刊載於全省版之經濟日報、工商時報第一
    版面半版各一日，洵屬正當，應予准許；至其請求被告等應連帶賠償之金額超過
    上開應准許部分及命被告笙旺公司應刊登該刑事判決與命被告甲○○刊登報紙之
    本院前開刑事判決內容逾上開應准許之與其無關及不必要部分，均非正當，要難
    准許，應予駁回。
七、又兩造陳明願供擔保，分別聲請宣告假執行及免為假執行，於原告所為金錢請求
    之勝訴（即主文第一項）部分，經核尚無不合，爰分別酌定相當之擔保金額併予
    准許之。至於原告其餘請求被告等連帶賠償之假執行之聲請部分，因該部分之駁
    回而失所附麗，則應予駁回。至被告等提出之其餘書證（影本），均不影響本院
    所為前開論斷，自無再予一一審論之必要，附此敘明。
八、據上論結，本件原告之訴為一部有理由，一部無理由，依民事訴訟法第四百六十
    三條、第三百九十條第二項、第三百九十二條、第七十九條但書、第八十五條第
    一項但書、第二項，判決如主文。
中　　　華　　　民　　　國　　九十一　　年　　四　　　月　　　二　　　　日
                        臺灣高等法院臺南分院民事第一庭
~B1審判長法官　王　惠　一
~B2　　　法官　吳　上　康
~B3　　　法官　蘇　清　恭
右為正本係照原本作成。
兩造如對本判決上訴，須於判決送達後二十日內向本院提出上訴狀（須按他造人數提
出繕本）；未表明上訴理由者，應於上訴後二十日內向本院提出理由書（須按他造人
數提出繕本）。
中　　　華　　　民　　　國　　九十一　　年　　四　　　月　　　二　　　　日
~B法院書記官　李　淑　華
【附記】：
民事訴訟法第四百六十六條之一：
I對於第二審判決上訴，上訴人應委任律師為訴訟代理人。但上訴人或其法定代理人
  具有律師資格者，不在此限。
II上訴人之配偶、三親等內之血親、二親等內之姻親，或上訴人為法人、中央或地方
  機關時，其所屬專任人員具有律師資格並經法院認為適當者，亦得為第三審訴訟代
  理人。
附件：
臺灣高等法院臺南分院刑事判決      八十九年度上易字第一三八二號         Ｃ
      上  訴  人  臺灣臺南地方法院檢察署檢察官
      被      告  （略）
      上  訴  人
      即  被  告  甲  ○  ○  男六十六歲（民國○○○年○月○○日生）
                              住雲林縣斗六市○○里○○路九０一巷十一弄一之
                              一號
                              送雲林縣斗南鎮大東里一一０之二號
                              身分證統一編號：Ｅ一二八二七七六號
      右  一  人
      選任辯護人  陳  宏  義  律師
                  許  紅  道  律師
右上訴人因被告等違反商標法案件，不服臺灣臺南地方法院八十九年度易字第一四一
三號中華民國八十九年六月九日第一審判決（起訴案號：臺灣臺南地方法院檢察署八
十九年度偵字第三九一五號），提起上訴，本院判決如左：
      主      文
上訴駁回。
      事      實
一、（略）
二、甲○○係雲林縣斗南鎮○○路三之三號笙旺有限公司之實際負責人，甲○○接受
    乙○○之委託，負責「鐵達尼號」併圖之切片及包裝，因見該拼圖銷路暢旺，竟
    與周錦笙（另案經臺灣高等法院高雄分院八十九年度上易字第二０五七號判處有
    期徒刑六月，如易科罰金，以佰元折算壹日確定在案）共同意圖不法利益，基
    於概括犯意，利用工作之機會，以雷射掃描之方式，私自仿製拼圖及高煌企業行
    之商標，連續販賣給不知情之喬偉精品有限公司（下稱喬偉公司）、樹根企業有
    限公司（下稱樹根公司）、藝苑專業批發零售，喬偉公司復轉賣給不知情之家樂
    福股份有限公司中正分公司及新營分公司，樹根公司則轉賣給不知情之真光股份
    有限公司台南分公司，嗣因乙○○分別於八十七年九月間，在藝苑專業批發零售
    、家樂福股份有限公司中正分公司及新營分公司、真光股份有限公司台南分公司
    購得「鐵達尼號」併圖之仿冒品，始知被害。
三、案經乙○○告訴由臺灣臺南地方法院檢察署檢察官偵查起訴。
      理      由
      （略）
中　　　華　　　民　　　國　　九　十　　年　　　六　　月　　二　　十　　日
                                  臺灣高等法院臺南分院刑事第六庭
                                      審判長法官  楊    明    章
                                            法官  戴    勝    利
                                            法官  顏    基    典
